---
name: Boris Fazio
position: "Analista de Datos"
address: "Métodos cuantitativos aplicados a salud pública e investigación biomédica"
phone: +51 987 807 758
www: bmfazio.github.io
email: "boris.fazio@outlook.com"
#twitter: bmfazio
github: bmfazio
linkedin: bmfazio
date: "`r Sys.setlocale('LC_TIME', 'Spanish');format(Sys.time(), '%B %Y')`"
output: vitae::awesomecv
---

```{r setup, include=FALSE}
knitr::opts_chunk$set(echo = FALSE, warning = FALSE, message = FALSE)
library(vitae)
library(tibble)

#limape <- "Lima, Perú"
limape <- NA
pucp <- "Pontificia Universidad Católica del Perú"
upch <- "Universidad Peruana Cayetano Heredia"
pcm <- "Oficina de Cumplimiento de Gobierno -- Presidencia del Consejo de Ministros"
unicef <- "UNICEF Perú"
ciisss <- "Centro de Investigación Interdisciplinaria en Sexualidad, Sida y Sociedad"
minsa <- "Ministerio de Salud"
midis <- "Ministerio de Desarrollo e Inclusión Social"
faspa <- "Facultad de Salud Pública y Administración"
giz   <- "Cooperación Alemana al Desarrollo -- Agencia de la GIZ en el Perú"

m_stat <- "Maestría en Estadística"
m_stat.date <- "Mar. 2017 - Jul. 2019"
m_epid <- "Maestría en Ciencias en Investigación Epidemiológica"
m_epid.date <- "Mar. 2015 - Dic. 2015"
b_biol <- "Bachiller en Ciencias con mención en Biología"
b_biol.date <- "Mar. 2009 - Dic. 2014"


```

# Experiencia

```{r}
tribble(
  ~ position, ~ company, ~ loc, ~ dates, ~ details,
  "Consultor en gestión de información", giz, limape, "Jul. 2020 - Presente",
  "Fortalecimiento de los procesos de visualización de reportes de indicadores del Premio Nacional Sello Municipal del MIDIS",
  "Consultor en gestión de información", giz, limape, "Jul. 2020 - Presente",
  "Apoyo en procesos de gestión de la información del Sello Municipal",

    
  "Analista de información", pcm, limape, "Sep. 2019 - May. 2020",
  "Coordinación con equipos técnicos y alta dirección para identificar y resolver cuellos de botella en intervenciones sanitarias priorizadas",
  "Analista de información", pcm, limape, "Sep. 2019 - May. 2020",
  "Análisis de bases de datos administrativas y encuestas nacionales para el monitoreo de la ejecución e impacto de intervenciones priorizadas",
  
  "Consultor en medición de indicadores sociales", unicef, limape, "Ago. 2018 - Jul. 2019",
  "Revisión de literatura sobre medición del bienestar en población adolescente",
  "Consultor en medición de indicadores sociales", unicef, limape, "Ago. 2018 - Jul. 2019",
  "Apoyo en la adaptación de la metodología del Índice de Desarrollo Humano para la medición del bienestar adolescente",
  "Consultor en medición de indicadores sociales", unicef, limape, "Ago. 2018 - Jul. 2019",
  "Implementación de procedimientos para calcular índices de bienestar adolescente a partir de encuestas nacionales y datos administrativos",
  
  "Analista estadístico", minsa, limape, "Oct. 2016 - May. 2018",
  "Diseño de indicadores para el monitoreo de intervenciones contra la anemia materno-infantil",
  "Analista estadístico", minsa, limape, "Oct. 2016 - May. 2018",
  "Implementación de procedimientos para medición y reporte de indicadores empleando Python, R y SQL",
  "Analista estadístico", minsa, limape, "Oct. 2016 - May. 2018",
  "Apoyo en la estandarización de manuales y formatos para facilitar el registro de información",
  
  "Consultor en análisis de información", midis, limape, "Dic. 2017 - Feb. 2018",
  "Apoyo a equipo técnico del Programa Nacional Cuna Más en el diseño de indicadores clave de desempeño",
  "Consultor en análisis de información", midis, limape, "Dic. 2017 - Feb. 2018",
  "Implementación de rutinas en SQL para validación de datos y reportes de indicadores",
  
  "Asistente de prácticas", paste(faspa, "--", upch), limape, "Mar. 2017 - Dic. 2017",
  "Tutoría para cursos de maestría en bioestadística y epidemiología",
  "Asistente de prácticas", paste(faspa, "--", upch), limape, "Mar. 2017 - Dic. 2017",
  "Apoyo en el planteamiento de preguntas de investigación y planes de análisis para tesis de maestría",
  
  "Asistente de proyectos", paste(faspa, "--", upch), limape, "Dic. 2014 - Dic. 2016",
  "Gestión de trabajo de campo con investigadores, personal asistencial y pacientes",
  "Asistente de proyectos", paste(faspa, "--", upch), limape, "Dic. 2014 - Dic. 2016",
  "Limpieza de datos y análisis descriptivo",
  "Asistente de proyectos", paste(faspa, "--", upch), limape, "Dic. 2014 - Dic. 2016",
  "Levantamiento de información de historias clínicas",
  
  "Asistente de investigación", ciisss, limape, "Sep. 2015 - Oct. 2016",
  "Apoyo en el diseño y redacción de planes de análisis estadístico",
  "Asistente de investigación", ciisss, limape, "Sep. 2015 - Oct. 2016",
  "Monitoreo de retención y calidad de datos en estudios de cohorte",
  "Asistente de investigación", ciisss, limape, "Sep. 2015 - Oct. 2016",
  "Sistematización y optimización de flujos para el procesamiento de datos"
) %>% 
  detailed_entries(company, dates, position, loc, details)
```

# Educación

```{r}
tribble(
  ~ degree, ~ uni, ~ loc, ~ dates, ~ details,
  m_stat, pucp, limape, m_stat.date,
  "Egresado (1.° puesto)",
  m_epid, upch, limape, m_epid.date,
  "Egresado",
  b_biol, upch, limape, b_biol.date,
  NA
) %>% 
  detailed_entries(uni, dates, degree, loc, details)
```

\pagebreak

# Habilidades

\begin{cvskills}
\cvskill{Epidemiología}{Análisis de ensayos clínicos, cálculo de poder, métodos de inferencia causal, validación de instrumentos}
\cvskill{Métodos estadísticos}{Modelos de regresión para datos con correlación espacial y/o longitudinal, análisis de sobrevivencia, modelamiento con ecuaciones estructurales, técnicas de muestreo avanzadas}
\cvskill{Programación}{R, SQL, Python}
\cvskill{Idiomas}{Español, Inglés}
\end{cvskills}

# Publicaciones

```{r}
tribble(
  ~ details,
  "\\textbf{Allan-Blitz LT et al.} \\textit{The Development of an Online Risk Calculator for the Prediction of Future Syphilis among a High-Risk Cohort of Men Who Have Sex with Men and Transgender Women in Lima, Peru.} Sexual Health, 2018.",
  "\\textbf{García PJ et al.} \\textit{Sexual health knowledge and practices and STI/HIV prevalence among long-distance truck drivers in Peru.} SAGE Open Medicine, 2017.",
  "\\textbf{Egoavil MS et al.} \\textit{Qualitative Study for the Development of a Telemedicine System in Palliative Care.} Palliative Medicine and Hospice Care, 2017."
) %>%
  brief_entries(what = details, .protect = FALSE)
```